臺灣高雄地方法院民事判決　　　　　　　　 98年度智字第5號
原　　　告　郁勝環保股份有限公司
法定代理人　黃郁閎
訴訟代理人　李宏文律師
被　　　告　南鎰企業有限公司
兼法定代理
人　　　　　彭羿銨原名彭光輝.
被　　　告　運鴻環保股份有限公司
法定代理人　葉雅強
被　　　告　環葳企業有限公司
法定代理人　吳昕益
共　　 同
訴訟代理人　孫志鴻律師
上列當事人間請求侵權行為損害賠償事件，本院於民國100 年10
月5 日言詞辯論終結，判決如下：
    主      文
被告南鎰企業有限公司、彭羿銨不得為製造、販賣之要約、販賣
、使用或為上述目的而進口侵害中華民國第M 二六二四七八號「
密閉式靜音垃圾壓縮機」新型專利權之物品或為其他侵害前述專
利權之行為；被告運鴻環保股份有限公司、環葳企業有限公司不
得使用侵害前述專利之物品或為其他侵害前述專利權之行為。
被告南鎰企業有限公司、彭羿銨應連帶給付原告新臺幣肆拾捌萬
元及民國九十七年二月十六日起至清償日止，按週年利率百分之
五計算之利息。
原告其餘之訴駁回。
訴訟費用由被告南鎰企業有限公司、彭羿銨連帶負擔三分之一，
被告運鴻環保股份有限公司、環葳企業有限公司各負擔六分之一
，餘由原告負擔。
本判決第二項得假執行，被告南鎰企業有限公司、彭羿銨如以新
臺幣肆拾捌萬元為原告預供擔保後，得免為假執行。
原告其餘假執行之聲請駁回。
    事實及理由
一、原告主張：原告為中華民國第M262478 號「密閉式靜音垃圾
    壓縮機」新型專利（下稱系爭專利）之專利權人，被告彭羿
    銨（原名彭光輝）為被告南鎰企業有限公司（下稱南鎰公司
    ）之代表人，明知原告為系爭專利之專利權人，竟故意製造
    侵害原告就系爭專利之專利權（下稱系爭專利權）之垃圾壓
    縮機（下稱系爭垃圾壓縮機），並分別出售予被告運鴻環保
    股份有限公司（下稱運鴻公司）、環葳企業有限公司（下稱
    環葳公司）、訴外人大安環保工程有限公司（下稱大安公司
    ）各1 台使用。被告彭羿銨、南鎰公司故意侵害系爭專利權
    ，至少製造、販賣系爭垃圾壓縮機3 台，每台獲利約新臺幣
    （下同）80,000元，3 台合計獲利240,000 元，原告得以此
    獲利金額計算損害額，請求被告南鎰公司、彭羿銨連帶賠償
    ，另依侵害情節，請求損害額3 倍之賠償，共計960,000 元
    （240,000 ＋240,000 ×3 ＝960,000 ），並請求排除、防
    止被告南鎰公司、彭羿銨對系爭專利權之侵害。另被告運鴻
    公司、環葳公司迄今仍使用系爭垃圾壓縮機，原告亦得請求
    禁止被告運鴻公司、環葳公司使用或為其他侵害系爭專利權
    之行為，以排除、防止侵害。為此依民法第184 條、第185
    條、第28條、專利法第84條第1 項、第85條第1 項第2 款、
    第3 項、第106 條之規定提起本訴，並聲明：(一)被告南鎰公
    司、彭羿銨不得為製造、販賣之要約、販賣、使用或為上述
    目的而進口侵害系爭專利權之物品或為其他侵害系爭專利權
    之行為；被告運鴻公司、環葳公司不得使用侵害系爭專利權
    之物品或為其他侵害系爭專利權之行為。(二)被告南鎰公司、
    彭羿銨應連帶給付960,000 元及自起訴狀繕本送達翌日（即
    97年2 月16日）起至清償日止，按週年利率百分之5 計算之
    利息。(三)願供擔保，聲請就第2 項聲明宣告假執行。
二、被告則以：被告彭翌銨擔任原告之法定代理人期間，完成系
    爭專利之創作，本為專利申請權人，93年7 月間，原告與被
    告彭羿銨約定，由被告取得專利權後，將授權原告使用。原
    告委由訴外人「台一國際專利法律事務所」辦理系爭專利之
    申請，竟違反約定於申請權證明書上盜蓋被告彭羿銨之印章
    ，持之向智慧財產局（下稱智財局）申請專利，嗣經智財局
    審定核准原告自94年4 月21日起取得專利權，系爭專利之專
    利權人實為被告彭羿銨，原告不得主張專利權受侵害。縱原
    告為專利權人，因被告南鎰公司、彭羿銨係使用被告彭羿銨
    之其他專利，製造系爭垃圾壓縮機，售予運鴻公司、環葳公
    司、大安公司，並無侵害系爭專利權。再者系爭垃圾壓縮機
    ，係美國第0000000 號專利之技術特徵，於所屬之技術領域
    中係屬通常知識的簡單組合，為先前技術公共財之運用，而
    得阻卻均等論之適用，中國機械工程學會之鑑定報告有誤認
    元件及遺漏元件之情形，準確性令人質疑。又運鴻公司、環
    葳公司僅係單純向被告南鎰公司購買系爭垃圾壓縮機，不知
    有侵害系爭專利權之情等語，資為抗辯。並均聲明：(一)原告
    之訴及假執行之聲請均駁回。(二)如受不利判決，願供擔保，
    聲請宣告免為假執行。
三、兩造不爭執事實：
  (一)原告為系爭專利之專利權人；被告彭羿銨於擔任原告之法定
    代理人期間，完成系爭專利之創作。
  (二)被告南鎰公司、彭羿銨製造系爭垃圾壓縮機，並分別出售予
    被告運鴻公司、環葳公司及大安公司各1 台使用。
  (三)系爭垃圾壓縮機銷售利潤每台為80,000元。
四、本件爭點：
  (一)原告是否享有系爭專利權？
  (二)系爭垃圾壓縮機是否落入系爭專利範圍？有無「先前技術阻
    卻」之適用？被告彭羿銨、南鎰公司製造、販賣系爭垃圾壓
    縮機有無侵害原告就系爭專利之專利權？
  (三)如有，原告得否請求損害賠償？得請求之金額為若干？得否
    請求排除、防止侵害？
  (四)被告運鴻公司、環葳公司使用垃圾壓縮機，有無侵害系爭專
    利權？原告得否請求排除、防止侵害？
五、得心證理由：
  (一)原告是否享有系爭專利權？
    1.按申請專利之新型，經形式審查認無第97條所定不予專利
      之情事者，應予專利，並應將申請專利範圍及圖式公告之
      ，專利法第99條定有明文。又按所謂既判力不僅關於其言
      詞辯論終結前所提出之攻擊防禦方法有之，即其當時得提
      出而未提出之攻擊防禦方法亦有之。為訴訟標的之法律關
      係，於確定之終局判決中已經裁判者，就該法律關係即有
      既判力，當事人雖僅於新訴訟用作攻擊防禦方法，法院亦
      不得為反於確定判決意旨之裁判，最高法院51年台上字第
      665 號、30年上字第8 號判例可資參照。
    2.原告以專利申請權人名義申請系爭專利，業經智財局形式
      審查取得專利權，有專利證書在卷可證（本院卷一第11頁
      ），被告對此雖不爭執，惟以：被告彭翌銨擔任原告之法
      定代理人期間，完成系爭專利之創作，本為專利申請權人
      ，93年7 月間，原告與被告彭羿銨約定，由被告彭羿銨取
      得專利權後，將授權原告使用，原告違反約定，於申請權
      證明書上盜蓋被告彭羿銨之印章後，持之向智財局申請專
      利，系爭專利之專利權人實為被告彭羿銨，原告不得享有
      系爭專利之專利權等語為辯。
    3.經查：
      (1)被告彭羿銨與原告間就專利申請權約定之爭執，已由被
        告彭羿銨依據債務不履行之法律關係另行提起訴訟，請
        求原告將系爭專利權移轉登記予被告彭羿銨，經本院98
        年度訴字第1995號判決駁回被告彭羿銨之請求，被告彭
        羿銨不服，提起上訴，嗣經台灣高等法院高雄分院100
        年度上易字第86號受理後，被告彭羿銨撤回上訴，已告
        確定（下稱前案訴訟）。被告彭羿銨前經終局判決駁回
        其依據債務不履行之法律關係之移轉系爭專利權之請求
        ，就該債務不履行之法律關係，於原告及被告彭羿銨間
        ，已有既判力，原告以前案訴訟之既判力，於本件訴訟
        用作攻擊方法，本院即不得為反於確定判決意旨之裁判
        ，被告彭羿銨抗辯原告違反約定取得系爭專利權，其應
        為系爭專利權人，原告不得享有專利權云云，與前案訴
        訟標的之法律關係之裁判相反，應無足採。
      (2)被告南鎰公司、運鴻公司、環葳公司雖並非前案訴訟之
        當事人，而不為既判力效力所及。然原告以專利申請權
        人名義申請專利權，已經智財局形式審查取得專利權，
        尚未經撤銷，被告南鎰公司、運鴻公司、環葳公司抗辯
        原告不得享有系爭專利權云云，自非可採。原告主張其
        得享有系爭專利權，應為可採。
  (二)系爭垃圾壓縮機是否落入系爭專利範圍？有無「先前技術阻
    卻」之適用？被告彭羿銨、南鎰公司製造、販賣系爭垃圾壓
    縮機有無侵害原告就系爭專利之專利權？
    1.原告主張系爭垃圾壓縮機是否落入系爭專利範圍，被告彭
      羿銨、南鎰公司製造、販賣系爭垃圾壓縮機，侵害原告就
      系爭專利之專利權等情，被告彭羿銨、南鎰公司否認之，
      並以前揭情詞為辯。
    2.經查：
      (1)原告主張系爭垃圾壓縮機落入系爭專利範圍乙情，經中
        國機械工程學會鑑定結果，認為：1.系爭專利之申請專
        利範圍第1 項（獨立項）與待鑑定對象(一)被告運鴻公司
        、(二)環葳公司及(三)大安公司使用之系爭垃圾壓縮機基於
        全要件原則分別就「文義讀取」、「適用均等論」部分
        加以比對顯示，兩者所運用之技術手段相同，都是由本
        體、壓縮裝置、除臭裝置、動力裝置及垃圾回收子車所
        組成，且皆可將第1 門板開啟，而可將垃圾經由垃圾投
        擲口投入垃圾回收子車，並以壓縮裝置之油壓缸啟動，
        使壓板可以升降往覆作動，而能壓縮垃圾，增加垃圾貯
        放的容置空間，以及可藉由除臭裝置的藥水噴灑進行除
        臭，及待鑑定對象亦形成密閉式設計，可阻絕垃圾臭味
        散發至外界空間，防止造成環境污染。2.故待鑑定對象
        之技術手段、功能、結果與系爭專利實質相同，因此可
        判定待鑑定對象(一)、(二)、(三)落入系爭專利申請專利範圍
        第1 項之專利權範圍中。惟待鑑定對象(三)未落入系爭專
        利之申請專利範圍第1 項中1-12、1-13小項之除臭裝置
        專利權範圍中。以及待鑑定對象(一)、(二)落入系爭專利的
        申請專利範圍第2 、4 、5 、6 、7 、8 、9 項專利權
        範圍中。惟待鑑定對象(一)、(二)不具電磁門鎖之啟閉用的
        門禁管制機，故待鑑定對象(一)、(二)未落入系爭專利申請
        專利範圍第3 項專利權範圍中。待鑑定對象(三)落入系爭
        專利申請專利範圍第2 、3 、4 、5 、6 、7 、8 、9
        專利權範圍中，惟待鑑定對象(三)具電磁門鎖之啟閉用的
        門禁管制機，故待鑑定對象(三)落入系爭專利申請專利範
        圍第3 項專利權範圍中。3.綜合以上鑑定程序，待鑑定
        對象(一)、(二)、(三)落入系爭專利之專利權範圍，與系爭專
        利申請範圍為實質相同等語，有鑑定報告為憑。
      (2)被告雖抗辯系爭專利有先前技術阻卻之適用云云，然中
        國機械工程學會鑑定結果謂：系爭專利之申請專利範圍
        所界定之技術特徵與待鑑定對象比較，基於全要件原則
        ，判斷適用均等論之技術內容包括：本體10為一中空之
        密閉箱體，其側邊上方設有連通至其內部空間之出入通
        道，該垃圾投擲口11及出入通道設置可啟閉之第1 門板
        111 、第2 門板121 ，且垃圾回收子車13設於本體10內
        部對應出入通道位置，該垃圾回收子車13形成具有開口
        朝上之容納空間，惟其第1 門板111 及第2 門板121 設
        於同側。再者，被告提出先前技術資料美國第0000000
        號專利案，及專利名稱為「具備自動壓縮機構之垃圾收
        納器」，其主要內容在殼體（2 ）設有多個分類垃圾筒
        （3 ），於各類垃圾筒（3 ）上設有由馬達（5 ）所驅
        動的移動控制通道（41），並設有一上板（4 ），於上
        板（4 ）上設有壓縮機構，其上設有壓縮組件及壓板（
        8 ），以便可對分類垃圾筒（3 ）的物品予以壓縮，因
        此先前技術資料為一種可提供多個分類垃圾筒（3 ）的
        使用並配合有移動控制通道（41）的技術領域，反觀，
        待鑑定對象及系爭專利係一種運用在單一各垃圾回收子
        車且未設有移動控制裝置的技術領域為完全不同。針對
        待鑑定對象與先前技術資料比對，可清楚比對出有以下
        數部分的構造不同：1.待鑑定對象（與系爭專利比對下
        符合文義讀取）的構造係由本體10、壓縮裝置20、除臭
        裝置30、動力裝置40及垃圾回收子車13等組成，反觀先
        前技術資料之構造相對應的包括殼體（2 ）、移動控制
        通道（41）、壓縮機構、泵浦（98）及複數分類垃圾桶
        （3 ）等構造組成，因此可清楚的比對出先前技術資料
        具有移動控制通道（41）及複數分類垃圾桶（3 ）則為
        待鑑定對象所未見，故就二者的基本構件而言，其構造
        為實質不相同，因此亦沒有與其他通常知識一般構造可
        簡單組合之情形。2.待鑑定對象（與系爭專利比對下適
        用均等論）的構造，在中空本體10內設有垃圾回收子車
        13 ， 其側邊上方設有連通至內部空間的垃圾投擲口11
        ，下方設有連通至內部空間的出入通道，於垃圾投擲口
        11 與 出入通道處設置有可開啟之第1 門板111 及第2
        門板121 ，反觀先前技術資料的構造相對應的在殼體（
        2 ）上設有連通至內部空間的傾洩開口（23）並設有面
        板（24）及在殼體（2 ）上設有門（21），且面板（24
        ）與門（21）設在同側，經前述比對可輕易看出，在先
        前技術資料所揭露之構造，並未見設有可連通至殼體（
        2 ）內部空間的出入通道，就此部分構造比對為不相同
        ，又此未具有的構造亦沒有與所屬技術領域中之通常知
        識的簡單組合之情形。結論：1.被告以美國第0000000
        號專利案為先前技術資料，並主張待鑑定對象是否有適
        用「先前技術阻卻」，然經前述比對解析後，待鑑定對
        象(一)、(二)與先前技術所揭露之構造並不完全相同，故並
        沒有「先前技術阻卻」的適用，因此，待鑑定對象(一)、
        (二)仍然落入系爭專利申請專利範圍第1 項之專利權範圍
        。2.待鑑定對象(一)、(二)的構造相對應於系爭專利申請專
        利範圍中第2 、4 、5 、6 、7 、8 項及第9 項構造進
        行比對，由於對應於系爭專利申請專利範圍第1 項構造
        的待鑑定對象構造，在前述與先前技術資料比對後，沒
        有「先前技術阻卻」的適用，故相對應於系爭專利申請
        專利範圍第2 、4 、5 、6 、7 、8 項及第9 項構造的
        待鑑定對象的構造也沒有「先前技術阻卻」的適用。3.
        被告以所提出美國第0000000 號專利案為先前技術資料
        ，經比對待鑑定對象(三)並沒有「先前技術阻卻」的適用
        ，因此，待鑑定對象(三)仍然落入系爭專利申請專利範圍
        第1 項（除1-12、1-13小項）之專利權範圍。4.待鑑定
        對象(三)的構造相對應於系爭專利申請專利範圍第2 、3
        、4 、5 、6 、7 、8 項及第9 項構造的待鑑定對象的
        構造也沒有「先前技術阻卻」之適用。5.另經智財局95
        智專二（四）05072 字第09540078820 號函檢送新型專
        利證書號第M262478 號新型專利技術報告中比對結果為
        無法發現足以否定其新穎性要件之先前技術之文獻。6.
        被告提出美國第0000000 號專利案為先前技術資料，經
        全要件原則及均等論綜合比對構造並不完全相同，故待
        鑑定對象並沒有「先前技術阻卻」之適用。被告彭羿銨
        提供鑑定人6 件先前技術資料，經全要件原則及均等論
        綜合比對後，待鑑定對象就每1 件先前技術比對，均無
        「先前技術阻卻」之適用。另經被告彭羿銨要求就各件
        先前技術中某一特定相關請求項個別比對，經比對結果
        均有均等論之適用，但被告彭羿銨要求比對方式並不適
        用先前技術抗辯之成立要件並不符合先前技術阻卻之成
        立要件等語，亦有鑑定報告可稽。被告此部分抗辯，尚
        非可採。
      (3)被告另抗辯鑑定報告第26頁指稱先前技術資料因主要元
        件未具有除臭裝置，故與待鑑定物實質構造不同，遺漏
        元件而認定之結果，準確性令人質疑等語，然鑑定報告
        已於第27頁之表格中載明除臭裝置之構造實質相同，且
        鑑定報告除於第26、27頁以表格方式逐一比對待鑑定對
        象與先前技術資料就構造是否實質相同，另於第27、28
        頁以文字敘明結構不同之處，其中並無因先前技術資料
        未具有除臭裝置，而認定實質不相同之情形，被告此部
        分抗辯，殊無可採，被告請求通知鑑定機關指定之鑑定
        技師陳行一到場說明，應無必要。
      (4)被告雖又抗辯待鑑定對象具有門板121 及垃圾投擲孔11
        1 ，與先前技術資料幾近相同，鑑定機關將垃圾投擲孔
        111 誤認為第1 門板111 ，將垃圾子車之開口誤認為垃
        圾投擲孔11，致誤認為結構實質不同，鑑定結果應有違
        誤，又先前技術資料有手把22之門板結構，依一般具有
        通常知識皆可輕易得出門板實具出入通道，且出入通道
        之設計應為所屬技術領域中之通常知識的簡單組合，故
        應有「先前技術阻卻」之適用等語。然待鑑定對象確實
        有第1 門板111 、垃圾投擲孔11，此觀之待鑑定對象照
        片（本院卷第97頁）並對照系爭專利之專利申請範圍第
        1 項可以明瞭，鑑定報告就此部分並無誤認；再者，先
        前技術所揭露之構造，雖有位於前牆體之複數之門（21
        ）、把手（22）、傾洩開口（23），但依被告提出先前
        技術之資料，尚未能確認係僅供垃圾筒移動或係可連通
        至殼體（2 ）內部空間之出入通道，鑑定報告謂「在先
        前技術資料所揭露的構造中，並未見設有可連通至殼體
        （2 ）內部空間支出入通道，就此部分構造比對為不相
        同，又此未具有的構造亦沒有與所屬技術領域中之通常
        知識的簡單組合的情形」等語，難認有違誤之處，被告
        上述所辯，亦非足採，被告請求通知鑑定機關指定之鑑
        定技師陳行一到場說明，即無必要。
      (5)被告另提出財團法人中華工商研究院之文件抗辯，主張
        系爭專利有「先前技術阻卻」之適用，然觀之該文件僅
        記載「待鑑定物並未落入申請專利範圍」等語，並未記
        載委託單位，無從確認是否為系爭垃圾壓縮機或系爭專
        利之物品，自難以此確認有「先前技術阻卻」之適用，
        被告此部分抗辯，亦無足採。
      (6)綜上，系爭垃圾壓縮機落入系爭專利範圍，應可認定。
        被告南鎰公司、彭羿銨製造系爭垃圾壓縮機，自已侵害
        原告就系爭專利之專利權無誤。
  (三)如有，原告得否請求損害賠償？得請求之金額為若干？得否
    請求排除、防止侵害？
    1.按新型專利權人，除本法另有規定者外，專有排除他人未
      經其同意而製造、為販賣之要約、販賣、使用或為上述目
      的而進口該新型專利物品之權，專利法第106 條定有明文
      。次按發明專利權受侵害時，專利權人得請求賠償損害，
      並得請求排除其侵害，有侵害之虞者，得請求防止之，專
      利法第84條第1 項亦有明文，此項規定於新型專利準用之
      ，則為專利法第108 條所明定。再按因故意或過失，不法
      侵害他人之權利者，負損害賠償責任。故意以背於善良風
      俗之方法，加損害於他人者亦同；數人共同不法侵害他人
      之權利者，連帶負損害賠償責任。不能知其中孰為加害人
      者，亦同；法人對於其董事或其他有代表權人，因執行職
      務所加於他人之損害，與該行為人連帶負賠償之責任，民
      法第184 條第1 項、第185 條第1 項、第28條亦有明定。
      又按依專利法第84條請求損害賠償時，得就下列各款擇一
      計算其損害：一依民法第216 條之規定。但不能提供證據
      方法以證明其損害時，發明專利權人得就其實施專利權通
      常所可獲得之利益，減除受害後實施同一專利權所得之利
      益，以其差額為所受損害。二依侵害人因侵害行為所得之
      利益。於侵害人不能就其成本或必要費用舉證時，以銷售
      該項物品全部收入為所得利益；侵害行為如屬故意，法院
      得依侵害情節，酌定損害額以上之賠償。但不得超過損害
      額之3 倍，亦為專利法第108 條準用專利法第85條第1項
      、第3 項所明定。
    2.被告南鎰公司、彭羿銨製造、販賣系爭垃圾壓縮機落入系
      爭專利範圍，侵害系爭專利權，已如前述，被告彭羿銨為
      被告南鎰公司之代表人，因執行職務侵害系爭專利權，應
      負損害賠償之責，被告南鎰公司亦應與被告彭羿銨連帶負
      賠償之責。
    3.被告彭羿銨、南鎰公司製造系爭垃圾壓縮機，並分別出售
      予被告運鴻公司、環葳公司及大安公司各1 台使用，系爭
      垃圾壓縮機銷售利潤每台為80,000元，3 台合計240,000
      元，已為兩造所不爭執。原告主張被告彭羿銨、南鎰公司
      因侵害行為所得利益240,000 元（80,000元×3 ＝240,00
      0 元）為損害賠償數額，自屬有據。又被告彭羿銨為系爭
      專利之創作人，有專利證書可憑（本院卷第11頁），被告
      彭羿銨將系爭專利申請權讓與原告，亦有申請權證明書為
      憑（本院卷第17頁），據此，被告彭羿銨明知原告為系爭
      專利權人，竟仍製造、販賣系爭垃圾壓縮機，侵害系爭專
      利權，自屬故意無疑。本院審酌被告彭羿銨自始即知悉原
      告為系爭專利權人，仍製造、販賣系爭垃圾壓縮機，惟考
      量本件原告所主張被告南鎰公司、彭羿銨製造、販賣之侵
      害系爭專利權之系爭垃圾壓縮機數量為3 台等情，酌定損
      害額2 倍之賠償，即為480,000 元（240,000 ×2 ＝480,
      000 ），逾此範圍之請求，尚非可採。
    4.被告南鎰公司、彭羿銨製造、販賣系爭垃圾壓縮機既侵害
      原告就系爭專利之專利權，原告另依專利法第108 條準用
      第84條第1 項後段，請求被告彭羿銨、南鎰公司不得製造
      、為販賣之要約、販賣、使用或為上述目的而進口侵害系
      爭專利權之物品及為其他侵害原告專利權之行為，即有理
      由，亦應准許。
  (四)被告運鴻公司、環葳公司使用垃圾壓縮機，有無侵害系爭專
    利權？原告得否請求排除、防止侵害？
    被告南鎰公司、彭羿銨製造、販賣系爭垃圾壓縮機落入系爭
    專利範圍，已侵害系爭專利權，被告運鴻公司、環葳公司分
    別向被告南鎰公司買受系爭垃圾壓縮機，截至言詞辯論終結
    前仍使用中，亦侵害系爭專利權，堪予認定。原告依專利法
    第108 條準用第84條第1 項後段，請求被告運鴻公司、環葳
    公司不得使用侵害系爭專利權之物品及為其他侵害系爭專利
    權之行為，為有理由，應予准許。
六、綜上所述，原告依據民法第184 條、第185 條、第28條、專
    利法第84條第1 項、第85條第1 項第2 款、第3 項、第106
    條、第108 條，請求(1)被告南鎰公司、彭羿銨不得為製造、
    販賣之要約、販賣、使用或為上述目的而進口侵害系爭專利
    權之物品或為其他侵害系爭專利權之行為；被告運鴻環保股
    份有限公司、環葳企業有限公司不得使用侵害系爭專利權之
    物品或為其他侵害系爭專利權之行為。(2)被告南鎰公司、彭
    羿銨應連帶給付原告480,000 元，及自起訴狀繕本送達翌日
    （即97年2 月16日）起至清償日止，按週年利率百分之5計
    算之利息，為有理由，應予准許，逾此範圍之請求，並無理
    由，應予駁回。
七、本件判命被告南鎰公司、彭羿銨連帶給付之金額，未逾500,
    000 元，爰依民事訴訟法第389 條第1 項第5 款，依職權宣
    告假執行。被告南鎰公司、彭羿銨陳明願供擔保，聲請宣告
    免為假執行，核無不合，併酌定相當金額宣告之。至於原告
    敗訴部分，其假執行之聲請，因訴之駁回而失所附麗，應予
    以駁回。
八、據上論結，本件原告之訴為一部有理由，一部無理由，依民
    事訴訟法第79條、第85條第1 項、第2 項、第389 條第1 項
    第5 款、第392 條第2 項，判決如主文。
中    華    民    國  100     年    11    月    8     日
                  民事第二庭    法  官  陳宛榆
以上正本係照原本作成。
如對本判決上訴，須於判決送達後20日內向本院提出上訴狀。如
委任律師提起上訴者，應一併繳納上訴審裁判費。
中    華    民    國  100     年    11    月    8     日
                                書記官  周耿瑩